【裁判字號】    94,易,1513
【裁判日期】    950327
【裁判案由】    竊盜
【裁判全文】
臺灣彰化地方法院刑事判決              94年度易字第1513號
公  訴  人  臺灣彰化地方法院檢察署檢察官
被      告  甲○○
                    （現在臺灣彰化監獄彰化分監執行中）
上列被告因竊盜案件，經檢察官提起公訴（九十四年度偵字第四
七九五號），本院判決如下：
    主  文
甲○○共同毀越安全設備竊盜，累犯，處有期徒刑壹年貳月。
    事  實
一、甲○○前曾有違反麻醉藥品管理條例、賭博、侵占等前科，
    又於民國八十九年九月八日、九十年六月十八日，分別因違
    反毒品危害防制條例、贓物案件，經本院各判處有期徒刑六
    月、四月確定，上開二罪並經本院於九十年八月二十七日以
    九十年度聲字第一七四一號裁定定應執行之刑為有期徒刑八
    月；另又於九十年七月二日，再因違反毒品危害防制條例案
    件，經本院判處有期徒刑八月確定，並於九十年九月十日送
    監執行上開二件有期徒刑八月、八月之刑期，嗣於九十二年
    一月九日執行完畢，並於翌日即九十二年一月十日出監，猶
    不知警惕，乃與姓名、年籍、住居所均不詳之成年男子共同
    基於意圖為自己不法所有之犯意聯絡，由甲○○駕駛其不知
    情之母親謝秀蓮所有之車牌號碼三四二九－ＨＲ號之自用小
    客車，並搭載該不詳姓名、年籍、住居所之成年男子，於九
    十四年六月十三日下午二、三時許，將上開小客車停放在彰
    化縣二林鎮後厝里三七五巷十四號旁空地，由甲○○與該不
    詳姓名、年籍、住居所之成年男子二人，以手持不詳物品打
    破丙○○位在彰化縣二林鎮後厝里三七五巷十四號住處一樓
    鋁窗之玻璃，再打開鋁窗越進丙○○上址住處之一樓客廳之
    方式，共同竊取東元牌二十九吋電視機一台及電腦一組（含
    電腦主機一台、電腦螢幕一台、喇叭一組及滑鼠一個），迨
    甲○○與該不詳姓名、年籍、住居所之成年男子二人得手後
    正欲駕車離開之際，適屋主丙○○亦駕車返回上址，而親眼
    目睹甲○○與該不詳姓名、年籍、住居所之成年男子二人坐
    在自小客車內，因發覺有異乃將該自小客車之車牌號碼三四
    二九－ＨＲ號記下。嗣於九十四年六月十六日下午五時二十
    分許，經警持本院所核發之搜索票前往彰化縣埤頭鄉○○村
    ○○路二二０號甲○○住處執行搜索時，當場起出屬丙○○
    所有之電腦一組（含電腦主機一台、電腦螢幕一台、喇叭一
    組及滑鼠一個，均已由丙○○領回），後經警員由電腦主機
    殼內之註記始循線查知失主為丙○○，而丙○○於警局訊問
    時並主動告知警員失竊當日所目擊之可疑車輛車牌號碼為三
    四二九－ＨＲ號。
二、案經彰化縣警察局北斗分局報請臺灣彰化地方法院檢察署檢
    察官偵查起訴。
    理  由
一、訊據被告甲○○對於上揭犯罪事實，除坦承確曾駕車停放在
    被害人丙○○上址住處旁空地及確實在伊住處查獲丙○○所
    有之電腦一組（含電腦主機一台、電腦螢幕一台、喇叭一組
    及滑鼠一個）一事屬實外，惟矢口否認有何破壞丙○○住處
    窗戶入內行竊之犯行，並辯稱：那天伊有在丙○○家出現，
    可是丙○○失竊東西不是在那天，作筆錄的時候不是那天，
    伊當時有在現場，有車子來但是不是丙○○開的車子伊不知
    道，當天伊沒有載東西，車上載的人是己○○，伊二人那天
    是要吃藥，車子停了一會，就有人來云云。然查：證人丙○○於九十五年三月九日本院審理時當庭結證稱「（檢察官問
    ：當時在車上的那二人，有無在庭上？）是當庭被告，是當
    庭被告開的車，因為他座靠近我這邊，我比較看的清楚，另
    外一個我不清楚」；「（審判長問：你確定是在六月十三日
    那天失竊的？）是的」等語明確，參酌以被害人丙○○所有
    之電腦一組（含電腦主機一台、電腦螢幕一台、喇叭一組及
    滑鼠一個）確係在彰化縣埤頭鄉○○村○○路二二０號被告
    甲○○住處所起出乙情，足認被告上開所辯顯係事後圖卸刑
    責之砌詞，尚無足採。且本案在檢察官論告時向本院請求對
    被告從重量刑後，被告則又表示：伊現在承認有偷等詞（詳
    見本院九十五年三月九日審判筆錄），益徵本件證人丙○○
    於本院審理時所為之結證應可採信。此外，復有由被害人丙○○所出具之贓物認領保管單一紙、三四二九－ＨＲ車籍作
    業系統－查詢認可資料一紙及失竊物品照片八幀附卷可稽。
    再被告於竊得上開電腦一組後即將之置放在其彰化縣埤頭鄉
    ○○村○○路二二０號住處內，顯見被告有為自己不法所有
    之意圖甚明，本件事證明確，被告犯行洵堪認定。
二、按毀越門扇而入室行竊，其越入行為即屬侵入住宅，已結合
    於所犯加重竊盜之罪質中，無更行構成侵入住宅罪之理（最
    高法院二十七年上字第一八八七號判例意旨參見），又按窗
    戶因具有與門扇、牆垣相類之性質，係屬安全設備。故核被
    告甲○○所為，係犯刑法第三百二十一條第一項第二款之毀
    越安全設備竊盜罪（本件公訴人起訴書雖認被告所為係刑法
    第三百二十一條第一項第三款之攜帶兇器竊盜罪，惟此僅係
    加重條件之不同，尚無庸變更起訴法條，併此敘明）。被告
    甲○○與該不詳姓名、年籍、住居所之成年男子二人就上開
    毀越安全設備竊盜之犯行，有犯意聯絡及行為分擔，為共同
    正犯。末查被告前曾於八十九年九月八日、九十年六月十八
    日，分別因違反毒品危害防制條例、贓物案件，經本院各判
    處有期徒刑六月、四月確定，上開二罪並經本院於九十年八
    月二十七日以九十年度聲字第一七四一號裁定定應執行之刑
    為有期徒刑八月；另又於九十年七月二日，再因違反毒品危
    害防制條例案件，經本院判處有期徒刑八月確定，並於九十
    年九月十日送監執行上開二件有期徒刑八月、八月之刑期，
    嗣於九十二年一月九日執行完畢，並於翌日即九十二年一月
    十日出監，有臺灣高等法院被告前案紀錄表、在監在押全國
    紀錄表及臺灣彰化地方法院檢察署刑案資料查註紀錄表各一
    份在卷可稽，其於受有期徒刑執行完畢後，五年以內再犯本
    件有期徒刑以上之罪，為累犯，應依刑法第四十七條之規定
    加重其刑。爰審酌被告之平日素行不良、被告犯罪之動機與
    目的僅為貪圖一時小利、以侵入他人住宅為竊盜之手段、所
    竊得財物之價值、對社會治安所生危害之程度及犯罪後之態
    度反覆不一等一切情狀，量處如主文所示之刑（本件蒞庭檢
    察官雖有當庭具體向本院對被告求刑判處有期徒刑二年，惟
    因本院僅認定起訴犯罪事實中之一件，且亦不包含併辦部分
    ，故本件蒞庭檢察官所為之具體求刑尚不能拘束本院，併此
    敘明），以資懲儆。
三、至扣案之大型油壓剪一支、小型油壓剪一支、鐵撬一支、榔
    頭一支、一字起子四支、手電筒一支及白色棉手套一只，經
    訊之被告均否認屬其所有（詳見本院九十五年三月九日審判
    筆錄），此外，復查無其他積極證據足以證明上開扣案物品
    均係被告供犯本案之罪所用或犯罪預備之物，又均非屬違禁
    物，核與刑法第三十八條沒收之規定要件不符，爰均不予宣
    告沒收，併此敘明。
四、公訴意旨另謂以：被告甲○○基於意圖為自己不法所有之概
    括犯意，先後於九十四年五月二十四日某時，在彰化縣埤
    頭鄉○○路○段三五三號，以攜帶一字起字一支、手電筒一
    支、白手套一副，大、小型油壓剪各一支、鐵撬一支、榔頭
    一支等工具，趁機行竊丁○○所有之杉林溪茶葉十一罐、梨
    山茶葉十三罐；九十四年六月五日某時，在彰化縣北斗鎮
    ○○里○○路一０九號旁（小燕子檳榔攤），以攜帶一字起
    字一支、手電筒一支、白手套一副，大、小型油壓剪各一支
    、鐵撬一支、榔頭一支等工具，趁機行竊戊○○所有之攜帶
    型ＶＣＤ主機一組；九十四年六月十三日某時，在彰化縣
    埤頭鄉○○路○段六三號，以攜帶一字起字一支、手電筒一
    支、白手套一副，大、小型油壓剪各一支、鐵撬一支、榔頭
    一支等工具，趁機行竊乙○○所有之匯豐銀行信用卡一張、
    臺中銀行信用卡四張（公訴人誤認為一張）、臺中銀行活期
    存摺一本等物，因認被告連續另涉有刑法第三百二十一條第
    一項第三款之攜帶兇器竊盜罪嫌云云。按犯罪事實應依證據
    認定之，無證據不得認定犯罪事實，刑事訴訟法第一百五十
    四條第二項定有明文。次按事實之認定，應憑證據，所謂證
    據，須適於為被告犯罪事實之證明者，始得採為斷罪資料，
    如未能發現相當證據，或證據不足以證明，自不能以推測或
    擬制之方法以為裁判基礎；又認定不利於被告之事實，須依
    積極證據，苟積極證據不足為不利於被告事實之認定時，即
    應為有利於被告之認定，更不必有何有利之證據，最高法院
    五十三年臺上字第二七五０號、三十年上字第八一六號、四
    十年臺上字第八六號分別著有判例可資參照。又認定犯罪事
    實應依證據，為刑事訴訟法所明定，故被告否認犯罪事實所
    持之辯解，縱屬不能成立，仍非有積極證據足以證明其犯罪
    行為，不能遽為有罪之認定，此最高法院三十年上字第一八
    三一號亦著有判例。公訴人認被告此部分另涉有刑法第三百
    二十一條第一項第三款之攜帶兇器竊盜罪嫌，無非係以此部
    分犯罪事實中之供行竊所用之工具係在被告所有之車輛內所
    起出，及有扣押物品目錄表、扣押物品清單、扣押物品證明
    書、搜索扣押筆錄、逮捕通知書、現場照片十餘幀、被害人
    丁○○、戊○○、乙○○三人所立據之贓物認領保管單等物
    在卷可按，為其主要之論據。惟查：經訊之被告甲○○則堅
    詞否認有犯此三部分攜帶兇器竊盜之犯行，並辯稱：伊都沒
    有去偷，東西都是己○○拿來的等語。經查：(1)本件此三部
    分雖有被害人丁○○、戊○○、乙○○三人所有物品遭竊之
    陳述，然被害人丁○○、乙○○二人於警訊中與被害人戊○○於警訊及本院審理時均未表示「有親眼目睹被告如何為竊
    盜之行為」並加以指認，且檢察官亦未舉證證明在被告所有
    之車輛內所起出之工具究係如何供行竊所用，又係於何案用
    何工具行竊，再參以本件此部分被害人丁○○、戊○○、乙○○三人所有遭竊物品中仍有其他物品未在被告住處起獲等
    情，綜觀本件卷證資料，公訴人認被害人丁○○、戊○○、
    乙○○三人所有上開物品係遭被告甲○○所竊，應均僅係推
    測之詞。(2)又依經驗法則，盜贓物之取得或出於竊盜、收受
    、故買贓物及侵占離本人所持有之物，或因不知情而取得，
    原因非只一端，要難僅因在被告住處有起出被害人丁○○、
    戊○○、乙○○三人所有遭竊之部分物品，即率認被告涉有
    竊盜被害人丁○○、戊○○、乙○○三人財物之犯行。此外
    ，復查無其他積極證據足資證明被告有何竊盜被害人丁○○
    、戊○○、乙○○三人所有財物之犯行，此三部分原應為無
    罪之判決，惟本件公訴人認被告此三部分犯行與前開經本院
    判處有罪部分，具有連續犯裁判上一罪之關係，爰不另為無
    罪之諭知，附此敘明。至被告是否另涉犯有刑法之贓物罪嫌
    ，則應由檢察官另行依法處理，同此敘明。
五、另臺灣彰化地方法院檢察署檢察官於九十五年二月二十日以
    彰檢榮智九五偵一二一三字第０六七七二號函移送：被告另
    涉嫌於九十四年十一月二十日上午六時十分許，在彰化縣北
    斗鎮○○里○○路三十六號（舜天企業社），徒手竊取張世
    岩所有之銅塊一百五十公斤得手後，並將之藏放在彰化縣埤
    頭鄉○○村○○路一五五巷內，於九十四年十一月二十一日
    下午一時三十分許，由塗雅惠駕駛車牌號碼Ｈ五－六三六八
    號自用小客車，搭載甲○○至上開藏放地點，甲○○將上開
    銅塊搬上後車箱時，為警方當場查獲，並扣得銅塊一百五十
    公斤，認被告此部分所為亦涉犯刑法第三百二十條第一項之
    普通竊盜罪，與本件被告所涉犯之加重竊盜罪嫌間，具有連
    續犯之裁判上一罪關係，故請求移送併案審理（案號：臺灣
    彰化地方法院檢察署九十五年度偵字第一二一三號）。然按
    提起公訴應由檢察官向管轄法院提出起訴書為之。刑事訴訟
    法第二百六十四條第一項定有明文。是以檢察官於提起公訴
    後，另以函片將被告之犯罪事實移送法院聲請併案審理，除
    該移送之犯罪事實與已經起訴部分間有實質上一罪或裁判上
    一罪關係，為起訴效力所及，受訴法院應予合一審判外，並
    不具起訴之效力，法院自毋庸予以審判（參照最高法院八十
    九年度台上字第一八二五號判決意旨）。然查：經本院詢之
    被告對於檢察官所移送併案之竊取被害人張世岩所有之銅塊
    一百五十公斤之犯行，被告則矢口否認有為併案之竊盜行為
    ，並辯稱：伊沒有偷等語。惟查：本件被告縱此次確有於九
    十四年十一月二十日上午六時十分許，以徒手之方式竊取被
    害人張世岩所有之銅塊一百五十公斤，然因距本案上開經認
    有罪部分之犯罪時間，二者相距已達五月又七日，且被告前
    於九十四年六月十六日即遭警搜索查獲訊問，並經檢察官於
    九十四年六月二十九日傳喚到庭訊問，當已知所警惕（期間
    又有二次因毒品案件遭警查獲），是以被告又於相隔五月又
    七日之九十四年十一月二十日為竊盜之行為，應係另行起意
    無誤，自與本件上開經判處有罪部分無何可謂為屬連續犯裁
    判上一罪之關係存在。綜上，揆之前揭最高法院判決意旨，
    本院自無從併審前開併辦部分，自應退由承辦檢察官另行依
    法處理，末此敘明。
據上論斷，應依刑事訴訟法第二百九十九條第一項前段，刑法第
二十八條、第三百二十一條第一項第二款、第四十七條，判決如
主文。
本案經檢察官洪英丰到庭執行職務。
中    華    民    國  九十五  年    三    月  二十七  日
                  刑事第二庭  審判長法  官  許旭聖
                                    法  官  簡婉倫
                                    法  官  黃玉齡
以上正本證明與原本無異。
如不服本判決，應於判決送達後十日內，向本院提出上訴狀（須
附繕本），上訴於臺灣高等法院臺中分院。
中    華    民    國  九十五  年    三    月  二十七  日
                                    書記官  黃幼華
附錄本案論罪科刑法條：
刑法第三百二十一條：
犯竊盜罪而有左列情形之一者，處六月以上五年以下有期徒刑：
一、於夜間侵入住宅或有人居住之建築物、船艦，或隱匿其內而
    犯之者。
二、毀越門扇、牆垣或其他安全設備而犯之者。
三、攜帶兇器而犯之者。
四、結夥三人以上而犯之者。
五、乘火災、水災或其他災害之際而犯之者。
六、在車站或埠頭而犯之者。
前項之未遂犯，罰之。


司法院資訊處製作；財團法人民間司法改革基金會備份。
